【裁判字號】    98,上訴,333
【裁判日期】    980604
【裁判案由】    違反槍砲彈藥刀械管制條例
【裁判全文】
臺灣高等法院臺南分院刑事判決         98年度上訴字第333號
上  訴  人
即  被  告  甲○○
扶助辯護人  蔡碧仲  律師
            陳振榮  律師
上列上訴人因違反槍砲彈藥刀械管制條例案件，不服臺灣嘉義地
方法院97年度重訴字第3號中華民國98年1月23日第一審判決（起
訴案號：臺灣嘉義地方法院檢察署97年度偵字第1176號），提起
上訴，本院判決如下：
    主  文
上訴駁回。
    事  實
一、甲○○前因違反槍砲彈藥刀械管制條例等案件，經臺灣嘉義
    地方法院以91年度訴字第577號判決判處應執行有期徒刑1年
    9月，併科罰金新台幣（下同）5萬元確定，於民國（下同）
    93年2月12日入監服刑至94年4月28日縮短刑期假釋並付保護
    管束，至同年10月16日保護管束期滿執行完畢在案。詎其仍
    不知悔改，而為下列犯罪行為：
(一)、甲○○明知具殺傷力之空氣槍係槍砲彈藥刀械管制條例所列
    管之槍砲，未經許可不得持有，竟基於持有空氣槍之犯意，
    於94年間某日，在雲林縣虎尾鎮某模型玩具店，向姓名年籍
    不詳之成年人購入具殺傷力之空氣槍1支（槍枝管制編號：0
    000000000號）及供該槍使用之鋼瓶1瓶，未經許可而無故持
    有之。
(二)、甲○○復明知非經中央主管機關許可，不得製造可發射子彈
    具有殺傷力之槍枝，於96年12月間某日至辛○○（另案判處
    罪刑在案）所開設址設嘉義縣朴子市○○路160號之「東鈺
    模型玩具店」內，言談間論及改造槍枝技巧，進而與辛○○
    共同基於非法製造可發射子彈具有殺傷力槍枝之犯意聯絡，
    雙方謀妥分工方式及代價等節。由辛○○先行購入不具殺傷
    力之仿WALTHER廠PPK/S型玩具手槍4支後，再於96年12月20
    日下午8、9時許，以每支9,000元，共計3萬6,000元之代價
    ，轉交甲○○前揭4支玩具手槍，約由甲○○以將前揭玩具
    手槍換裝土造金屬槍管等零件之方式予以改造。經改造後，
    其中3支改造手槍（各含彈匣1個，槍枝管制編號分別為0000
    000000號、0000000000號、0000000000號）擊發功能正常，
    可供擊發適用子彈使用，具有殺傷力，為可發射子彈而具有
    殺傷力之手槍，餘1支改造手槍（含彈匣1個，槍枝管制編號
    0000000000號）經換裝槍砲主要組成零件之金屬槍管並持有
    後，因欠缺撞針，無法正常擊發而不具殺傷力。甲○○隨即
    於96年12月25日上午11時許，前往「東鈺模型玩具店」，將
    上開改造手槍（含已換裝金屬槍管之玩具手槍）交與辛○○
    持有，並取得3萬6,000元之酬金。辛○○即將上開改造槍枝
    藏放於車牌號碼0453-LT號自用小客車前乘客座腳踏板處。
    嗣於同日中午12時30分許，為警據報當場查獲上開改造手槍
    4支，再循線於97年2月14日上午11時許，持搜索票至甲○○
    位於嘉義縣大林鎮○○街63號4樓住處內，扣得前揭(一)具殺
    傷力之空氣槍1把、瓦斯鋼瓶1瓶、及防彈衣1件、砂輪盤1個
    、游標尺1支、固定扳手1支、活動扳手1支、梅花板手4支、
    固定夾1支、銼刀1支、六角扳手8支、鐵鎚1支、尖嘴鉗2支
    、彈簧23條、砂紙20張、除銹油1罐等物，始悉上情。
二、案經嘉義縣警察局朴子分局報告臺灣嘉義地方法院檢察署檢
    察官偵查起訴。
    理  由
壹、程序方面：
一、按被告以外之人於審判外之陳述，雖不符刑事訴訟法第159
    條之1至第159條之4之規定，而經當事人於審判程序同意作
    為證據，法院審酌該言詞陳述或書面陳述作成時之情況，認
    為適當者，亦得為證據。當事人、代理人或辯護人於法院調
    查證據時，知有第159條第1項不得為證據之情形，而未於言
    詞辯論終結前聲明異議者，視為有前項之同意，刑事訴訟法
    第159條之5定有明文。
二、查本件被告甲○○及其辯護人於準備程序中對於本件被告以
    外之人辛○○於警詢所為之陳述、警員製作之槍枝初步檢視
    報告書，均明白表示同意有證據能力（見本院卷第35頁）。
    本院審酌上開證據作成時之情況，並無違法取證或其他不適
    當之情形，或有何顯不可信之情況，認為以之作為證據為適
    當，故認上揭證據資料均合於刑事訴訟法第159條之5規定，
    因認均具證據能力。
三、至警員製作之搜索扣押筆錄、扣押物品清單、扣押物品收據
    、扣押書，係司法警察機關於執行扣押時，依刑事訟訴法第
    139條第1項規定應製作據，詳記扣押物之名目，賦予所有人
    、持有人或保管人。雖屬被告以外之人於審判外之書面陳述
    ，但因製作之人係司法警察，具公務員身分，其本於上述法
    定職務製作之證明文書，製作又係當場所為，並交付與所有
    人、持有人或保管人一份，如錯誤可當場請求更正，陳顯有
    不可信之情況外，其真實之保障極高，依刑事訟訴法第159
    條之4第1款之規定，得為證據。
四、又電信通聯紀錄查詢表，乃於電話發（受）話時，電話公司
    之機房電腦就會利用磁片紀錄，固定時間將磁片之紀錄利用
    電腦列印，係機械性列印之通聯紀錄，非為供述性證據，不
    屬傳聞證據。
五、至法務部調查局槍枝鑑定通知書、法務部調查局測謊報告書
    均係原審法院受命法官依刑事訟訴法第208條第1項之規定，
    囑託鑑定之結果，鑑定人依刑事訟訴法第206條所出具之鑑
    定報告，依同法第159條第1項規定，屬傳聞之例外，有證據
    能力。
貳、實體方面：
一、持有具殺傷力之空氣槍犯行部分：
(一)、訊據被告固坦承持有系爭空氣槍（槍枝管制編號0000000000
    號）及鋼瓶1瓶，惟辯稱：其所持有之空氣槍係向模型店購
    買而來，當時模型店老闆保證所出售之空氣槍均屬合法玩具
    槍，其不知系爭空氣槍具有殺傷力，且自始均無非法持有具
    殺傷力空氣槍之主觀犯意等語。
(二)、經查：
  1.被告於94年間某日，在雲林縣虎尾鎮某模型店內購得扣案空
    氣槍1支（槍枝管制編號0000000000號）及供該空氣槍使用
    之鋼瓶1瓶，即持有之。嗣於97年2月14日上午11時許，經警
    於其住處扣得前開空氣槍1支及鋼瓶1瓶等情，業據被告於原
    審及本院審理時坦承在卷，並有前揭空氣槍1支及鋼瓶1瓶扣
    案可稽，此部分事實應堪認定。
  2.又扣案空氣槍（槍枝管制編號：0000000000號）經送內政部
    警政署刑事警察局鑑定，認係氣體動力式槍枝，以小型高壓
    氣體鋼瓶內氣體為發射動力，經以金屬彈丸測試3次，其中
    彈丸（直徑6mm、重量0.88g）最大發射速度為127公尺/秒，
    計算其動能為7.0焦耳，換算其單位面積動能為25焦耳/平方
    公分，有內政部警政署刑事警察局97年3月14日刑鑑字第097
    0025467號槍彈鑑定書1份在卷可憑（見偵卷第193頁至196頁
    ），參酌內政部警政署刑事警察局就活豬作射擊測試結果，
    彈丸單位面積動能達24焦耳/平方公分，則足以穿入豬隻皮
    肉層及日本科學警察之研究結果，彈丸單位面積動能達20焦
    耳/平方公分，即足以穿入人體皮肉層等相關殺傷力數據，
    足認被告所持有之空氣槍確具殺傷力，而屬槍砲彈藥刀械管
    制條例第8條第1項所規範之空氣槍。被告固以前詞置辯，然
    查被告前於92年間已有違反槍砲彈藥刀械管制條例之前案科
    刑執行紀錄，對槍砲管制相關法令限制應有具體認識。且被
    告自承自94年間至97年2月止持有該空氣槍，時間長達3年，
    期間並多次試射使用乙情，則其對所持空氣槍之對人身之殺
    傷威力自難委為不知。雖被告辯稱系爭空氣槍係其在雲林縣
    虎尾鎮○○路199號模型店合法購得，該店店主乙○○並保
    證該空氣槍之合法性，其欠缺主觀犯意，並提出雙方對話錄
    音為證云云。惟查：證人乙○○於原審審理，即堅詞否認曾
    出售系爭空氣槍予被告乙節外，復證述其這2、3年來都沒有
    賣過這種槍枝，並謂站在老闆服務客人的立場，也不可能一
    開始就否認曾賣給被告而拒絕負責維修，其對話當時並不知
    道被告針對哪支瓦斯槍乙情（見原審卷(二)第30至35頁）；而
    於本院審理中復來院證稱：【我在原審就有被傳喚過，原審
    的法官有對被告講過，被告無法證明空氣槍是向我買的，也
    無法證明我有幫他改造過，傳訊我並沒有用，而且被告是在
    本案起訴之後才來我的店裡跟我秘密錄音的…。】【我們所
    賣的空氣槍枝都是合法的，否則也不能經營到現在檢調也去
    過我們店裡查過好幾次了，都是合法的。】等語。其證述情
    節尚難認與事理有違。是被告上開所辯，不僅與證人乙○○
    到庭證述之證詞相違，且依據被告所提出之錄音譯文內容觀
    之，亦不足推認系爭由被告所持之空氣槍確係購自證人乙○○，此部分即難為有利被告之認定，是被告所辯，尚難憑採
    。
  3.再者，空氣槍是否具有殺傷力，應以受驗槍枝機械性能是否
    良好，該槍枝之結構是否能承受鋼珠射擊時所產生動能為判
    斷依據。作為發射動力之二氧化碳高壓鋼瓶內之壓力值大小
    雖非無影響空氣槍射擊鋼珠動能之可能，然作為空氣槍發射
    動力之二氧化碳高壓鋼瓶本屬消耗品，當二氧化碳高壓鋼瓶
    之壓力值，因使用次數及時間流逝而減低時，隨時可以新品
    替換。依此，本案受託鑑識之內政部警政署刑事警察局搭配
    二氧化碳高壓鋼瓶進行測試，以確認受驗空氣槍之機械性能
    是否良好、能否承受發射鋼珠時所產生之動能，進而認定系
    爭空氣槍具有殺傷力之判斷過程，足揭公信。雖法務部調查
    局鑑定通知書另以系爭空氣槍（槍枝管制編號0000000000號
    ）於送鑑時欠缺供氣裝置，認定依其現狀認為送鑑槍枝不具
    殺傷力乙節，實係因檢驗條件有所不同，難認前後鑑定結果
    有扞格之處，附此敘明。
(三)、綜上，被告非法持有空氣槍之犯行，已臻明確，可堪認定。
二、製造可發射子彈具有殺傷力之改造手槍犯行部分：
(一)、訊據被告固坦承曾前往辛○○所開設之「東鈺模型玩具店」
    ，惟矢口否認有何改造玩具手槍犯行，辯稱其從未持用門號
    0000000000之行動電話與辛○○聯繫，也無能力改造槍枝。
    辛○○遭扣案之改造手槍4支與其無關云云。
(二)、經查，扣案之改造手槍4支經送鑑結果，其中3支改造手槍（
    各含彈匣1個，槍枝管制編號分別為0000000000號、0000000
    000號、0000000000號），均認係由仿WALTHER廠PPK/S型半
    自動手槍製造之槍枝，換裝土造金屬槍管而成之改造手槍，
    擊發功能正常，可供擊發適用子彈使用，均具殺傷力；另1
    支改造手槍（含彈匣1個，槍枝管制編號0000000000號），
    認係由仿WALTHER廠PPK/S型半自動手槍製造之槍枝，換裝土
    造金屬槍管而成之改造手槍，經檢視，欠缺撞針，無法供擊
    發子彈使用，認不具殺傷力。有內政部警政署刑事警察局97
    年1月22日刑鑑字第0960197132號槍彈鑑定書在卷可稽（見
    偵卷第204頁至第210頁）。次查前揭經換裝之金屬槍管之玩
    具手槍，固因欠缺撞針，無法供擊發子彈使用，然該金屬槍
    管與具有殺傷力之改造手槍所換裝之金屬槍管，既為同一來
    源，並已貫通，依卷附之內政部於86年11月24日臺（86）內
    警字第8670683號函示，自屬槍砲主要組成零件乙情，亦有
    內政部函文乙份在卷可查。
(三)、又證人辛○○於偵查及原審審理時均證稱：被告常來其開設
    之模型玩具店聊天，因被告提及有辦法改造槍枝，才想讓被
    告試試看，再予出售。雙方約定以每支9,000元之代價，交
    由被告將槍管部分換成金屬，並打通槍管。其間都以被告所
    有0000000000行動電話門號（下簡稱系爭門號）與之聯絡。
    嗣被告於同年12月25日近午時，交付系爭4支改造手槍，隨
    即把槍拿去車裡放好，並當場給被告現金3萬6,000元等語明
    確（見偵卷第34頁至36頁及原審卷(二)第12頁至15頁），除有
    改造槍枝4支（各含彈匣1個，槍枝管制編號分別為00000000
    00號、0000000000號、0000000000號、0000000000號）扣案
    可證外，證人辛○○所述其與被告以系爭門號通訊並約見交
    貨之時間，亦與附卷系爭門號之通聯紀錄相符。衡情，證人
    辛○○經警當場查獲系爭4支改造手槍時，即坦承改造槍枝
    犯行，尚無卸責推諉、誣陷被告之理。況證人辛○○就系爭
    改造槍枝係被告所為乙節，經法務部調查局測謊鑑定，測試
    結果研判未說謊，亦有法務部調查局97年7月15日調科南字
    第09700271930號測謊報告書暨測謊鑑定過程參考資料一份
    附卷可查，堪可認定證人辛○○之證詞為真實可採。
(四)、被告雖辯稱門號0000000000號行動電話非其持用云云。然由
    系爭門號與被告申辦之門號0000000000此2支行動電話門號
    ，於96年11月1日起至97年1月31日止之通聯紀錄觀察（見原
    審卷(一)第60頁至66頁），此間，被告之妻即證人庚○○所持
    用手機門號0000000000及證人辛○○所持用手機門號000000
    0000均曾多次與0000000000門號通聯。再者，被告所申辦之
    門號0000000000於96年12月25日晚間7時15分起，其與基地
    台發射訊號位置顯示在臺北縣，並多位在臺北縣三重市○○○路附近，直至同年12月26日下午2時50分，該門號之基地
    台接收訊號位置始返回嘉義縣大林鎮；而系爭0000000000門
    號自96年12月25日晚間8時27分起，基地台接收訊號位置在
    臺北縣三重市○○○路，至同年12月26日下午2時42分止，
    基地台接收訊號位置方回到嘉義縣大林鎮，顯見前揭2支門
    號在該期間內之基地台所在位置及相關通聯紀錄多所重疊，
    堪可認定均由同一人所持用。況證人辛○○甫遭警查獲持有
    該改造手槍並製作警詢筆錄時，即陳稱：【我不知道綽號『
    阿涼』男子正確姓名，只知道他是雲林縣人，我都以手機跟
    他聯絡，『阿涼』手機號碼是0000000000、0000000000，這
    2支門號都儲存在我的手機】乙節，經原審當庭勘驗證人辛○○扣案手機門號0000000000之通訊錄，登錄2筆「國良」
    者之手機號碼，分別為0000000000（即系爭門號）、000000
    0000，復有翻拍照片2張附卷可證（見原審卷(二)第93頁），
    當可佐實證人辛○○前揭證詞，而證人在警詢中所謂之『阿
    涼』，台語發音與『阿良』同。是被告空言否認持用系爭00
    00000000門號云云，自難憑信。至證人丙○○、丁○○、戊○○、己○○雖於原審均到庭證稱：被告所持用的手機號碼
    是0000000000，不知道被告有使用系爭0000000000門號等語
    ，縱屬實，亦僅得推論被告僅以門號0000000000與親友通聯
    ，尚難遽此推論被告並未持用系爭0000000000門號。
(五)、至被告所辯本案並未扣得砂輪機，單憑砂輪盤並無法磨製槍
    管，且改裝槍管必需以車床鑽孔，本案亦未扣得相關槍管鑽
    孔器具，被告當無改造手槍之犯行云云，固非無據。然本案
    既無從排除被告係於嘉義縣大林鎮○○街63號4樓住處以外
    地點所為。又被告此部分犯行，亦經證人辛○○證述系爭改
    造槍枝係經被告應允改造並交付乙節無誤，並有通聯調閱查
    閱單、通聯紀錄查詢表、內政部警政署刑事警察局鑑定書、
    法務部調查局測謊報告書暨測謊鑑定過程參考資料及另案辛○○扣案手機聯絡人清單翻拍照片等證據可資佐證，業如前
    述，即難以前揭搜索地點未能扣得砂輪機等物，遽為排除前
    揭足資證明被告犯行之事證。綜上，被告製造可發射子彈具
    有殺傷力之改造手槍犯行，洵堪認定，應依法論科。
參、論罪科刑：
一、核被告犯罪事實欄(一)所為，係犯槍砲彈藥刀械管制條例第8
    條第4項未經許可，持有空氣槍罪。又非法持有空氣槍罪為
    繼續犯，於其終止持有之前，犯罪行為仍在繼續實施之中，
    其間法律縱有變更，但其行為既繼續實施至新法施行以後，
    則自無行為後法律變更之可言。是本件被告自94年間起持有
    具殺傷力之扣案空氣槍1支，至97年2月14日始為警所查獲止
    之期間，被告非法持有空氣槍之犯罪行為仍為繼續，則槍砲
    彈藥刀械管制條例關於非法持有空氣槍之處罰條文雖於94年
    1月26日修正公布及刑法業於94年2月2日修正公布，亦自95
    年7月1日施行，然均不生行為後法律變更之新舊法比較問題
    ，仍應適用被告持有行為終止時之現行槍砲彈藥刀械管制條
    例及刑法之相關規定。
二、按非法製造槍砲彈藥刀械等違禁物，所侵害者為社會法益，
    如果製造之客體種類相同（同為手槍，或同為子彈者），縱
    令製造完成之客體有數個（如數支手槍、數顆子彈），仍為
    單純一罪，不發生想像競合犯之問題。若同時製造二不相同
    種類之客體（如同時製造手槍及子彈），則為一行為觸犯數
    罪名之想像上競合犯（參照最高法院82年度台上字第5303號
    判決意旨）。查被告另與共犯辛○○共同將原無殺傷力玩具
    手槍4支，更換金屬槍管等，使其中3支改造手槍（各含彈匣
    1個，槍枝管制編號分別為0000000000號、0000000000號、0
    000000000號）成為具有殺傷力改造手槍，自屬製造可發射
    子彈具有殺傷力槍枝之行為，而其中1支改造手槍（含彈匣1
    個，槍枝管制編號0000000000號），雖因欠缺撞針，無法供
    擊發子彈使用，不具殺傷力，惟所換裝之金屬槍管，據卷附
    之內政部於86年11月24日臺（86）內警字第8670683號函示
    （見原審卷(二)第98頁），係屬槍砲主要組成零件。故核被告
    此部分所為，係犯槍砲彈藥刀械管制條例第8條第1項之非法
    製造可發射子彈具殺傷力之槍枝罪。公訴意旨以被告前揭將
    玩具手槍換裝土造金屬槍管等零件之改造槍枝行為，係犯同
    條例第7條第1項之非法製造手槍罪，尚有未合。惟其具侵害
    性之社會基本事實同一，本院仍應予審理，因其罪名有異，
    應變更起訴法條。被告與共犯辛○○間，就此非法製造可發
    射子彈具殺傷力之槍枝罪，有犯意聯絡及行為分擔，為共同
    正犯。被告非法製造可發射子彈具殺傷力之槍枝後持有該製
    成改造槍枝，及於非法製造可發射子彈具殺傷力之槍枝過程
    中，持有槍砲主要組成零件之改造手槍槍管之行為，應為製
    造可發射子彈具殺傷力之槍枝行為所吸收，而不另論持有改
    造槍枝罪及持有槍砲主要組成零件罪。而被告雖同時製造3
    支改造手槍；另1支改造手槍固換裝槍砲主要組成零件，惟
    因欠缺撞針而不具殺傷力，而未遂，均僅侵害1個社會安全
    法益，應包括的論以1個非法製造可發射子彈具殺傷力之槍
    枝罪。
三、被告所犯上開非法持有空氣槍罪及非法製造可發射子彈具殺
    傷力之槍枝罪，犯意各別，觸犯構成要件不同之罪名，應予
    分論併罰。又被告有如犯罪事實欄所載前科科刑及執行紀錄
    ，有臺灣高等法院被告前案紀錄表在卷可稽，其於受徒刑之
    執行完畢後，5年以內故意再犯本件有期徒刑以上之罪，均
    為累犯，應依刑法第47條第1項規定各加重其刑（法定本刑
    無期徒刑部分，依法不得加重）。
四、從而原審以被告犯行明確，依槍砲彈藥刀械管制條例第8條
    第1項、第4項，刑法第11條前段、第47條第1項、第42條第3
    項、第51條第5款、第7款、第38條第1項第1款、第2款等規
    定論罪科刑。並審酌被告持有具殺傷力之空氣槍，其發射動
    能固非鉅大，逾具有殺傷力之認定標準非多，然其前於91年
    間即因非法寄藏可發射子彈具有殺傷力之改造手槍，且因把
    玩不慎傷及無辜乙節，業經原審以91年度訴字第577號判處
    有期徒刑1年4月（寄藏槍枝部分）、6月（傷害部分），並
    定應執行有期徒刑1年9月確定在案，其當知未經許可持有槍
    枝顯具高度危險性，且為政府查緝甚嚴，竟猶持有具殺傷力
    之空氣槍；復無視目前社會治安因槍枝氾濫而日益惡化，持
    槍者動輒奪人生命，被告甚與他人製造槍枝，且數量不少，
    其行為顯已嚴重危害社會治安，亦未因前案科刑執行而生警
    惕之心，犯後仍狡辯犯行，態度惡劣，及其國中畢業之智識
    程度、已婚、育有2子及其他一切情狀，分別判處：(一)非法
    持有空氣槍罪，處有期徒刑3年6月，併科罰金3萬元，罰金
    如易服勞役，以1仟元折算壹日；(二)共同犯非法製造可發射
    子彈具有殺傷力之槍枝罪，處有期徒刑7年6月，併科罰金
    10萬元，罰金如易服勞役，以1仟元折算壹日。應執行有期
    徒刑9年，併科罰金新臺幣12萬元，罰金如易服勞役，以1仟
    元折算壹日。(三)扣案空氣槍1支（槍枝管制編號：000000000
    0號）、改造手槍3支（各含彈匣1個，槍枝管制編號分別為0
    000000000號、0000000000號、0000000000號）及屬槍砲主
    要組成零件之改造手槍槍管1支（經扣案不具殺傷力之改造
    手槍所換裝之金屬槍管），均係違禁物，應依刑法第38條第
    1項第1款之規定，分別宣告沒收。又瓦斯鋼瓶1瓶係被告所
    有，且為被告持有上開空氣長槍所使用之物，業據被告供承
    在卷；再前揭不具殺傷力之改造手槍槍管以外之其他零組件
    ，固非違禁物，然既屬共犯辛○○所有，且供本案犯罪之用
    乙節，為共犯辛○○於警詢中供承無誤（見警卷第3頁），
    亦均應依刑法第38條第1項第2款之規定併予宣告沒收。其認
    事用法洵無違誤，量刑亦適當。被告上訴空言否認犯罪，自
    非可採，為無理由，應予駁回。
五、至扣案砂輪盤1個、游標尺1支、固定扳手1支、活動扳手1支
    、梅花板手4支、固定夾1支、銼刀1支、六角扳手8支、鐵鎚
    1支、尖嘴鉗2支、彈簧23條、砂紙20張、除銹油1罐、防彈
    衣1件，固屬被告所有，然僅係工件之製造過程或成品細部
    修飾之輔助工具，若欠缺鑽床或車床、銑床等較精密厚實之
    機具，無法製作成為可發射具殺傷力子彈之土造槍管乙情，
    業據法務部調查局鑑識無誤，有該局97年11月28日調科參字
    第09700481190號鑑定通知書附卷可稽（見原審卷(二)第61、6
    2頁），而被告亦否認前揭物品為其製造扣案改造手槍所用
    工具。此外，復查無證據顯示屬被告供本案犯罪所用之物，
    故不另予宣告沒收，併此敘明。
據上論斷，應依刑事訴訟法第368條，判決如主文。
本案經檢察官范文豪到庭執行職務。
中    華    民    國    98    年    6     月    4     日
                  刑事第一庭    審判長法  官  黃崑宗
                                      法  官  蔡長林
                                      法  官  夏金郎
以上正本證明與原本無異。
如不服本判決應於收受送達後10日內向本院提出上訴書狀，其未
敘述上訴理由者，並得於提起上訴後10日內向本院補提理由書（
均須按他造當事人之人數附繕本）「切勿逕送上級法院」。
                                      書記官  劉岳文
中    華    民    國    98    年    6     月    4     日
附錄法條：
槍砲彈藥刀械管制條例第8條第1、4、5項
未經許可，製造、販賣或運輸鋼筆槍、瓦斯槍、麻醉槍、獵槍、
空氣槍或第4條第1項第1款所定其他可發射金屬或子彈具有殺傷
力之各式槍砲者，處無期徒刑或5年以上有期徒刑，併科新臺幣1
千萬元以下罰金。
未經許可，持有、寄藏或意圖販賣而陳列第 1 項所列槍枝者，處
3年以上10年以下有期徒刑，併科新臺幣700萬元以下罰金。
第1項至第3項之未遂犯罰之。


司法院資訊處製作；財團法人民間司法改革基金會備份。
